# 销售车位确认收入问题

提问人：sodom2011 时间：2021-10-26 20:03:00
被审计单位是个地产项目公司， 2021 年签订了 6 个销售合同，销售车位，名义价格是 1 元，成本约 160 万元。该项目公司 2018 年已经完成了全部的楼盘销售，随着楼盘销售附赠车位给业主。在当年的销售时，该 6 个车位未在合同中进行明确是赠送还是销售，因此业主一直无法进行产权登记变更。 2021 年发现此问题后，补签了协议，以名义价格销售。因为业主已经实际使用了车位，只是未进行产权变更，因此项目公司也无法再额外收取价款，因此只能以名义金额签订合同。
我认为销售行为在以前年度没有完成，因为制式合同的约定的交付条件是业主办理验收手续无误后，项目公司出具交房通知书。但是因为这 6 个车位并没有涵盖在任何的协议里，因此我们认为实质上是没有进行交付，风险报酬没有转移。该新签订的合同是新的销售行为，应该在本期确认收入(新收入准则，项目公司 2020 年适用)。但有两个问题不是很明确：
1. 按照合同价格 1 元确认是否符合准则要求
2. 对于以前期间如果业主无偿适用了车位，如何进行了会计处理

回答人：chenyiwei
既然此前合同中没有专门约定车位问题，那么目前由业主实际占用该车位的依据是什么？
如果双方实际上对车位销售问题是有约定的，只是受限于法律法规和监管政策问题而未在格式合同中列明，则同样应当基于实质重于形式原则，在将车位移交给业主使用时，随同商品房销售收入一并确认车位的销售收入，并结转成本，而不是现在补签合同时才确认。以前期间未及时结转成本的影响，如影响重大的，应作为前期重大差错予以追溯重述。